臺灣士林地方法院刑事裁定
111年度聲字第518號
聲  請  人  
即  被  告  樊蕙君


上列聲請人即被告因竊盜案件（本院111年度易字第42號），聲
請交付法庭錄音光碟，本院裁定如下：
    主  文
聲請駁回。
    理  由
一、聲請人即被告聲請意旨略以：請求交付民國111年5月11日法
    庭錄音光碟等語。
二、按法院組織法於民國104年7月1日修正公布，並於同年月3日
    生效施行，其中增訂第90條之1第1項前段規定為：「當事人
    及依法得聲請閱覽卷宗之人，因主張或維護其法律上利益，
    得於開庭翌日起至裁判確定後六個月內，繳納費用聲請法院
    許可交付法庭錄音或錄影內容。…」而該條立法修正理由記
    載：「法庭錄音或錄影內容為訴訟資料之一部分，為提升司
    法品質，增進司法效能，允宜賦予當事人及依法得聲請閱覽
    卷宗之人，因主張或維護其法律上利益，得於開庭後相當期
    間內，繳納費用聲請法院許可交付法庭錄音或錄影內容，以
    維其訴訟權益；法庭錄音或錄影內容載有在庭陳述人員之錄
    音或錄影資訊，涉及他人個資，為兼顧法庭公開與保護個人
    資訊之衡平性，避免法庭錄音或錄影內容遭人惡意使用（例
    如：提供娛樂之用，或上網供不特定人點閱收聽），仍應由
    法院審酌其聲請是否具有法律上利益而為許可與否之決定。
    」等語；又原「法庭錄音及其利用保存辦法」因配合上開法
    院組織法條文之修訂，而於104年8月7日修正為「法庭錄音
    錄影及其利用保存辦法」，其中第8條第1項規定：「當事人
    及依法得聲請閱覽卷宗之人，因主張或維護其法律上利益，
    聲請交付法庭錄音或錄影內容時，應敘明理由，由法院為許
    可與否之裁定。」是依修正後法院組織法第90條之1第1項前
    段及法庭錄音錄影及其利用保存辦法第8條第1項之規定，當
    事人及依法得聲請之人聲請交付法庭錄音或錄影內容光碟時
    ，應敘明「因主張或維護其法律上利益」之理由，由法院為
    許可與否之裁定，並非當事人及依法得聲請之人聲請交付法
    庭錄音光碟，法院無須審酌即應照准。是倘聲請人依前開規
    定聲請法院交付錄音光碟，法院仍有就聲請人所敘明「因主
    張或維護其法律上利益」之理由，就具體個案審酌其聲請交
    付錄音光碟之關聯性，而為許可與否之裁定。 
三、經查：本案被告因竊盜案件，經本院以111年度易字第42號
    案件審理中，被告於民國111年5月11日具狀聲請交付本院於
    111年5月11日當日審理程序期日之錄音光碟，此有聲請狀所
    載本院收文章戳可憑，是聲請人之聲請已非在開庭「翌日」
    起至裁判確定後6個月內為之法定聲請期間內為之；且聲請
    意旨就主張或維護其法律上利益部分隻字未提，經本院裁定
    命聲請人於裁定送達後5 日內補正後，聲請人雖於111 年5 
    月30日向本院具狀補正，然依其書狀所載內容，就聲請人指
    稱本院卷第245頁筆錄第22行敘述錯誤一節，經核該次庭期
    係行勘驗監視器光碟之程序，且本院於各該光碟影像檔案勘
    驗完畢後，均已就勘驗結果予檢察官及聲請人表示意見之機
    會，聲請意旨此部分所指摘，顯係針對勘驗筆錄內容與影像
    是否相符，而未具體指摘法庭筆錄有何缺失、遺漏或記載不
    實之情；其餘聲請意旨亦僅泛稱請發下光碟以便研讀等語，
    未具體主張或維護其法律上利益，致本院無從具體審酌個案
    情節，而決定是否允其聲請。揆諸前揭規定及說明，聲請人
    上開聲請自有未當，應予駁回。
四、依刑事訴訟法第220 條，裁定如主文。　　 
中　　華　　民　　國　　111 　年　　6 　　月　　6 　　日
                  刑事第五庭　　法  官  李郁屏
以上正本證明與原本無異。
如不服本裁定，應於收受送達後5日內向本院提出抗告狀。
因疫情而遲誤不變期間，得向法院聲請回復原狀。
                                書記官  李登寶
中　　華　　民　　國　　111 　年　　6 　　月　　6 　　日